【裁判字號】    96,訴,3532
【裁判日期】    970626
【裁判案由】    偽造文書等
【裁判全文】
臺灣高雄地方法院刑事判決              96年度訴字第3532號
公  訴  人  臺灣高雄地方法院檢察署檢察官
被      告  戊○○
選任辯護人  周村來律師
            周元培律師
被      告  丁○○
選任辯護人  林鴻駿律師
上列被告等因偽造文書等案件，經檢察官提起公訴（96年度偵字
第16537 、16538 號），及移送併辦（臺灣高雄地方法院檢察署
97年度偵字第7594號） 本院判決如下：
    主  文
戊○○為他人處理事務，意圖為自己不法之利益，而為違背其任
務之行為，致生損害於本人之財產，處有期徒刑貳年。
丁○○共同行使明知為不實之事項，而使公務員登載於職務上所
掌之公文書，足以生損害於公眾及他人，處有期徒刑陸月，如易
科罰金，以新台幣壹仟元折算壹日，減為有期徒刑參月，如易科
罰金，以新臺幣壹仟元折算壹日。
戊○○、丁○○其餘被訴行使偽造私文書、偽造印章印文、詐欺
取財部分無罪。
    事  實
一、戊○○自民國94年12月8 日起擔任聯合生技國際股份有限公
    司（下稱聯合生技公司）之監察人，並以新臺幣（下同）60
    0 萬元投資入股該公司。嗣聯合生技公司於95年1 月18日因
    涉嫌違反銀行法，遭臺灣臺中地方法院檢察署檢察官會同調
    查局人員搜索後，公司營運即告停歇。戊○○為處理公司剩
    餘之資產並取回前投資之600 萬元，乃出面籌組自救會，並
    於95年2 月15日下午2 時30分，在臺中市○○路○段447 號
    8 樓C 室召開聯合生技公司股東臨時會，經出席股東推舉為
    公司臨時對外法定代理人，處理公司資產以按比例償還投資
    人之出資，為受託處理事務之人。會後戊○○便提出該次臨
    時股東會會議紀錄，向寶信聯合會計師事務所（下略稱寶信
    會計師事務所）取回公司存放之公司印鑑大章2 枚、股東私
    章6 枚後（起訴書誤載為印鑑大章及小章各1 枚），明知其
    受託處理、變賣公司剩餘資產以按比例償還股東投資之資本
    ，不得刻意低估資產之價值而由己承受，以求資產轉手之利
    益，其為優先確保取回自己對聯合生技公司之投資，並圖從
    中牟取額外利益，竟萌生意圖為自己不法所有之利益，違背
    其任務，並邀同其子丁○○參與使公務員登載不實、行使使
    公務員登載不實事項公文書之犯意，以丁○○名義擔任買受
    人，以3200萬元之低於標的市場價格出面購買如附表所示聯
    合生技公司之土地、建物，並委請不知情之代書周育丞於95
    年8 月23日，持經雙方通謀而虛偽不實之買賣移轉文件，向
    高雄市新興地政事務所申辦不實之所有權變更登記，使不知
    情之承辦公務員，將該不實之買賣登記原因事項，登載於職
    務上所掌土地及建物登記簿之公文書，並據此核發丁○○土
    地所有權狀，足生損害於地政機關對於土地、建物登記異動
    資料管理之正確性。嗣後再以丁○○購屋之名義，委請周育
    丞向不詳人士借貸共1700萬元，作為聯合生技公司之售屋所
    得，並以此部分收益優先清償自己對聯合生技公司之出資60
    0 萬元（嗣因股東丙○○催討，並償還丙○○之出資800 萬
    元），嗣戊○○乃持不實登載之土地、建物所有權狀，表示
    丁○○為該土地、建物之所有權人而行使之，再次以3350萬
    元之價格售予塑品實業股份有限公司（買賣契約名義人黃國
    忠），而從中牟取150 萬元之不法利益。
二、案經乙○○告發臺灣高雄地方法院檢察署檢察官偵辦起訴暨
    移送併辦。
    理  由
壹、程序事項：
    本判決所引用之證據資料（詳後引證據），其中傳聞證據部
    分，縱無刑事訴訟法第159 條之1 至第159 條之4 或其他規
    定之傳聞證據例外情形，亦因被告戊○○、丁○○及其等辯
    護人、檢察官均同意可作為證據使用，依刑事訴訟法第159
    條之5 第1 項、第2 項之規定，本院審酌該證據作成之情況
    ，認為適當，應得為證據。至公訴檢察官以被告戊○○提出
    聯合生技公司負責人林佳瑞之授權書、陳宏傑所出具之委託
    書等件為審判外之陳述為由，主張無證據能力（見本院卷第
    157 頁），本院爰不引之作為本件判決基礎，併予敘明。
貳、實體事項
一、認定犯罪事實所憑之證據及理由：
  (一)訊據被告戊○○否認有何背信、使公務員登載不實、及行使
    使公務員登載不實文書之犯行，辯稱：我在聯合生技公司94
    年第2 次增資時，經張簡清欽之介紹入股，並擔任監察人。
    後來公司出事，我在95年2 月間為維護大家權益而召開股東
    臨時會，受推舉處理公司剩餘資產以分配公司股東，原本是
    要將處理的錢湊在一起後再開會來分，但在還沒有開會前，
    壓力來了，我能處理的就先處理了，包括清償自己投資的60
    0 萬元云云；被告丁○○亦否認有何行使使公務員登載不實
    文書之犯行，辯稱：我有購買該房地之意思。一開始我父親
    戊○○告訴我這個房地可以投資，我想可以馬上轉手作短期
    投資，故拿出現金300 萬元，再向民間借貸1700萬元以支付
    購屋價金云云。
  (二)被告戊○○背信犯行部分：
  1.被告戊○○投資聯合生技公司600 萬元，並擔任該公司之監
    察人。嗣聯合生技公司遭檢調搜索後，被告戊○○見公司營
    運停歇遂出面籌組自救會，並於95年2 月15日下午2 時30
    分，在臺中市○○路○段44 7號8 樓C 室召開聯合生技公司
    股東臨時會，經出席股東推舉為公司臨時對外法定代理人，
    處理公司資產。被告戊○○為便於變賣公司資產乃提出該次
    臨時股東會會議紀錄，向寶信會計師事務所取回公司存放之
    公司印鑑大章2 枚、股東私章6 枚等情，均據被告戊○○供
    承不諱，核與證人丙○○於本院審理中之證述相符（見本院
    卷第148 頁～第156 頁），並有寶信會計師事務所97年2 月
    29日函覆、台北市政府97年2 月22日府產業商字第
    09781611200 號函及附件聯合生技公司94年12月8 日股東臨
    時會議事錄、股東名簿、董監事名單、監察人願任同意書、
    現金增資股東繳納股款明細表（見本院卷第52頁～第54頁、
    第114 頁、第120 頁～第121 頁、第123 頁、第132 頁），
    被告戊○○係受95年2 月15日出席之聯合生技公司股東委任
    ，處理公司剩餘資產並換價使股東受償一情，堪予認定。
  2.又被告戊○○雖獲授權變賣如附表所示之房地，惟依其受任
    之旨，在於以賣得之價金償還各股東之出資。是被告戊○○
    為達成此任務，自當設法提高該房地之售價，以清償、滿足
    大部分股東之出資。惟被告戊○○就該房地價格之設定，僅
    經過與鄰居比較，業據被告戊○○供述明確（見偵一卷第68
    頁），並未有何正式之鑑價或經與房仲業者詢價之程序，更
    遑論廣徵買家，經競價、比價過程後擇取較高之價額出售，
    是被告戊○○以聯合生技公司臨時法定代理人之身分，決定
    該房地之售價過程，已顯見粗糙、草率而違背任務。再依被
    告戊○○所述，如附表所示之房地，因旁有捷運，伊認為有
    增值的價值，所以叫兒子丁○○以3200萬元買下來（見偵一
    卷第67頁）；被告丁○○亦供稱，父親戊○○告訴伊該房地
    可以投資等語，由被告戊○○冀望將該房地轉售圖利之主觀
    心態，即可見其主觀上知悉該房地在當時市場行情所值，應
    超過對被告丁○○所開出之房地成交價3200萬元，且被告戊○○在95年9 月25日亦確實以3350萬元之售價轉售塑品實業
    股份有限公司，而從中賺取150 萬元之差價，其主觀上自有
    背信之犯意無疑。
  3.益且，該房地變賣後所得之價金，依前揭委任意旨觀之，應
    按比例分配予出資者，此參以被告戊○○所提出95年2 月15
    日聯合生技公司臨時股東會紀錄中，「開會議案」項目所載
    ：針對本公司于九十四年一月十八日（誤載，應為95年1 月
    18日）遭到檢調單位全省同步搜查，部分資料及銀行帳戶被
    凍結，負責人及主要經營者張簡清欽... 等三名，均避不出
    面處理，造成會員及公司股東束手無策。為了減輕會員之損
    害，故特召開臨時股東會，重新推選一名臨時公司法定代理
    人，委任律師協助本公司之剩餘價值清算... （見本院卷第
    54頁）益明，惟依證人丙○○於本院審理中證稱，如附表所
    示之房地在出售後我才知道，賣給誰與售價多少我都不知道
    ，房地出售後，也沒有聽說有開會的事情等語（見本院卷第
    153 頁），堪認被告戊○○在將如附表所示之房地出售後，
    即未再召集聯合生技公司股東說明公司財產處理情形，尤有
    進者，被告戊○○在取得房地買賣價金後，竟優先清償自己
    之投資600 萬元，除另償還股東丙○○之出資800 萬元，剩
    餘之價金亦推稱因受到壓力而交付他人，惟不僅無法明確交
    代該「他人」之真實身份資料，就剩餘房地價金流向，亦無
    法提出實證以佐其說，其優先償還自己出資，剩餘價金復未
    按比例清償其他出資股東，所為自亦係違背任務。
  (三)被告戊○○、丁○○行使使公務員登載不實文書犯行部分：
  1.被告丁○○雖堅稱有購買如附表所示房地之意，惟被告丁○○就房地之售價，偵訊中先稱2800萬元，後又改稱3250萬元
    ，迄本院準備程序中，始稱附表所示房地簽約時之售價為32
    00萬元；又依其就購屋之資金來源一節所述，供稱300 萬元
    係自己提出之現金、1700萬元是民間借貸，惟就其餘資金之
    取得，即推稱不知云云（見偵一卷第30頁～第31頁、偵二卷
    第84頁；本院卷第22頁），自其就本件房地之買賣過程、價
    金約定、資金取得各節之供述多隱晦模糊、反覆不一等情可
    見，其對本件房地交易參與非深、交易過程與細節均知之甚
    少，卻欲購買價值不菲、售價3200萬元之房地，此在一般薪
    資階層均需有完整購屋、借貸規劃之情形下，始可能為之，
    惟被告購買本件房地斯時未滿30歲，94年度申報所得僅有高
    雄市立中正高級中學薪資及車牌號碼3k2-4645號小客車，有
    稅務電子閘門財產所得調件明細表1 份附卷（見偵一卷第75
    頁），至開戶之金融機構，除實際為被告戊○○使用之臺灣
    土地銀行左營分行外，亦未見有大筆存款或資金進出，有安
    泰商業銀行北高雄分行96年6 月15日96安北高字第09660004
    43號函、高雄銀行股份有限公司文化中心分行96 年6月21日
    高銀文化密字第09600030號函、臺灣銀行屏東分行96年6 月
    25日屏東營字第09600060211 號函、臺灣土地銀行左營分行
    96年7 月2 日左營存字第0960000156號函、中國信託商業銀
    行股份有限公司96年6 月15日中信銀集作字第96 505007 號
    函、臺灣中小企業銀行大昌分行96年6 月15日96 大 昌字第
    368 號函、臺灣中小企業銀行屏東分行96年6 月20 日 屏東
    字第143 號函、臺灣郵政股份有限公司96年6 月22日儲字第
    0960717102號函存卷可稽（分別見偵三卷第20頁～第25頁、
    第28頁～第36頁、第38頁～第52頁），均可證被告丁○○本
    身並無充分購屋之資力，竟在對本件房、地買賣細節、資金
    取得多不知悉之情形下購買之，顯與常情有違。其主觀上是
    否真有購買該房地之意願，或僅係出借購屋名義，方便被告
    戊○○轉手圖利，甚有可議之處。
  2.又房地買賣在交易實務上，多有不動產買賣契約書（即俗稱
    私契約書）及所有權移轉契約書（即俗稱公定契約書）；所
    有權移轉契約書僅為向政府機關過戶房地時所檢附所用，一
    般買賣雙方之權利義務關係，則以不動產買賣契約書上所載
    約款為據。惟本件房、地在聯合生技公司與被告丁○○間之
    買賣，僅存有所有權移轉契約書，並無買賣契約書，業據被
    告戊○○供承無訛（見本院卷：偵一卷第40頁），則聯合生
    技公司與被告丁○○間買賣價金之交付期限、契稅與增值稅
    之分擔與違約之處理等權利義務事項均乏依據，亦顯與被告
    丁○○事後售予黃國忠，訂有買賣契約規範上揭各項事項之
    情形迥異（見本院卷第197 頁～第199 頁），此外，再參以
    被告戊○○在被告丁○○售予黃國忠之買賣契約書上亦有多
    處簽名，益徵聯合生技公司與被告丁○○間之房、地買賣，
    應係虛偽，僅係為達被告戊○○獲取轉售之150 萬元差價利
    益目的所為。故被告戊○○、丁○○先以虛偽買賣，使地政
    事務所承辦公務員將房地登記為被告丁○○所有，再持前開
    使公務員登載不實土地、建物所有權狀將本件房地再次過戶
    予黃國忠（塑品實業股份有限公司）各情，堪可認定。
  3.至被告丁○○，擔任山林樂器有限公司音樂老師，並未擔任
    聯合生技公司職員，亦未投資該公司一情，業經同案被告戊○○以證人身份於本院審理中證述明確，並有在職證明書1
    份在卷可考（見本院卷第174 頁、第157 頁～第162 頁）；
    又被告丁○○並未出席95年2 月15日之臨時股東會，本件復
    無證據證明被告丁○○知悉出借名義登記買受如附表所示房
    地，係為便於被告戊○○遂行其背信犯行，自不得認被告丁○○以共犯身份參與被告戊○○之背信犯行，併予指明。
  (四)綜上所述，被告戊○○前揭背信及與被告丁○○共犯行使使
    公務員登載不實文書犯行，均堪認定，應予依法論科。
二、論罪科刑
  (一)核被告戊○○違背出席聯合生技公司95年2 月15日股東臨時
    會出資人之委託，以被告丁○○為人頭，使地政機關承辦人
    員為將附表所示房、地過戶予被告丁○○之不實登載，並據
    以行使，販售塑品實業股份有限公司，而從中賺取轉售150
    萬元差價圖利，復在取得塑品實業股份有限公司支付之對價
    後，優先清償自己的出資額，剩餘價金復未按比例清償其他
    出資股東；及被告丁○○無意願購買如附表所示之房、地，
    猶與被告戊○○假藉虛偽不實之買賣共同向地政機關申請移
    轉登記，使該管公務員將此不實事項，填載於職務上所掌之
    土地、建物登記簿，復再由被告戊○○持核發之所有權狀，
    將該房地轉售予塑品實業股份有限公司，核被告戊○○所為
    係犯刑法第342 條第1 項之背信罪（檢察官起訴意旨認被告
    戊○○該部分犯行觸犯刑法第339 條第1 項之詐欺取財罪，
    容有未合，惟本件起訴之基本社會事實相同，本院自得併予
    審理，並變更起訴法條）、刑法第216 條、第214 條行使使
    公務員登載不實文書罪；至被告丁○○所為，則係犯刑法第
    216 條、第214 條行使使公務員登載不實文書罪。被告戊○○、丁○○使公務登載不實部分，係委由不知情之周育丞所
    為，屬於間接正犯；其等使公務員登載不實之低度行為，應
    為其後行使之高度行為所吸收，不另論罪。被告戊○○與被
    告丁○○間，就行使使公務員登載不實文書罪部分，有犯意
    聯絡及行為分擔，為共同正犯。又刑法上所謂之「一行為」
    ，並非狹隘限於自然意義上單一之舉止，而應以犯罪之決意
    為準，凡單一犯罪決意所支配下之各該舉止，均應認係刑法
    上之「一行為」，查被告戊○○受推舉擔任聯合生技公司臨
    時法定代理人，負責處理公司剩餘資產並按比例清償投資人
    ，竟為確保自己出資，並藉處理公司不動產之便從中牟利，
    而持聯合生技公司與被告丁○○之虛偽交易文件，使地政事
    務所承辦公務員為虛偽不實之過戶登載，各該舉動乃自始出
    於單一之犯罪決意甚明，則在刑法評價上，各該舉動應評價
    為刑法上之「一行為」而僅論以一罪，較為合理，故被告戊○○以（刑法上）一行為，同時觸犯背信及行使使公務員登
    載不實文書2 罪，為想像競合犯，應從一重以背信罪論處。
    起訴意旨漏未敘及被告戊○○、丁○○行使使公務員登載不
    實公文書之部分犯行，惟該部分犯行與已敘及之使公務員登
    載不實之公文書部分；及併辦意旨（臺灣高雄地方法院檢察
    署97年度偵字第7594號）所指之犯行，與起訴書犯罪事實欄
    所載犯行，為同一案件，受起訴效力所及，本院自得併予審
    理，並另補充適用刑法第216 條之規定。
  (二)爰審酌被告戊○○貪圖私利，違背聯合生技公司股東臨時會
    出席股東、投資人所託任務，竟以被告丁○○名義作為虛偽
    買賣之人頭，將如附表所示房地虛偽移轉予被告丁○○，再
    轉售牟利，所得價金優先清償自己及友人丙○○投資額後，
    剩餘價金亦未按比例分配予投資人，及被告2 人事後均設詞
    矯飾，否認犯行，均未見悔意，並斟酌被告丁○○無前科，
    有臺灣高等法院被告前案紀錄表1 份在卷可考（見本院卷第
    246 頁），素行良好等一切情狀，就被告戊○○犯行部分，
    量處有期徒刑2 年；被告丁○○犯行部分，量處有期徒刑6
    月，併考量被告丁○○本件犯罪情節，依刑法第41條第1 項
    規定，諭知以1000元折算1 日之易科罰金折算標準，以資儆
    懲。
  (三)又被告丁○○前揭犯行之犯罪時間在96年4 月24日以前，所
    犯符合中華民國九十六年罪犯減刑條例之規定，依法減輕宣
    告刑2 分之1 ，並就減得之刑，諭知同前所示之易科罰金折
    算標準。
參、無罪部分
一、公訴意旨略以：被告戊○○係址設臺北市松山區○○○路○
    段130 巷9 號14樓聯合生技公司之監察人、被告丁○○為被
    告戊○○之子、卓振裕則係聯合生計公司高雄總管理處負責
    人（另移送併辦），3 人為取得如附表所示之建物、土地，
    竟共同意圖為自己不法所有，基於詐欺、偽造文書、偽造印
    文及使公務員登載不實之犯意聯絡，先由被告戊○○於不詳
    時間，制作不實之股東臨時會紀錄，推舉自己為聯合生技公
    司臨時對外法定代理人，並偽刻聯合生技公司印章蓋於其上
    ，於95年3 月13日，持該偽造之臨時股東會議紀錄向不知情
    之寶信會計師事務所詐得聯合生技公司委託寶信會計師事務
    所保管之聯合生技公司印鑑大章2 枚、股東私章6 枚，因認
    被告戊○○、丁○○另涉刑法第216 條、第210 條行使偽造
    私文書罪、同法第217 條偽造印章印文罪及同法第339 條第
    1 項詐欺取財罪（指詐得印章部分）。
二、按犯罪事實應依證據認定之，無證據不得認定犯罪事實；不
    能證明被告犯罪者，應諭知無罪之判決，刑事訴訟法第154
    條第2 項、第301 條第1 項分別定有明文。又認定不利被告
    之事實，須依積極證據，苟積極證據不足為不利於被告事實
    之認定時，即應為有利於被告之認定，更不必有何有利之證
    據；而所謂「積極證據足以為不利被告事實之認定」，係指
    據為訴訟上證明之全盤證據資料，在客觀上已達於通常一般
    之人均不致於有所懷疑，而得確信被告確曾犯罪之程度，若
    未達此一程度，而有合理懷疑之存在時，即無從為有罪之認
    定，最高法院30年上字第876 號及76年台上字4986號分別著
    有判例可資參照。
三、惟查：
   (一)被告戊○○於95年2 月15日下午2 時30分許，在台中市○○路○段447 號8 樓C 室有召開聯合生技公司股東臨時會一
   情，業據證人丙○○於本院審理中證述明確（見本院卷第148
   頁～第156 頁）。本院審酌被告戊○○自94年12月8 日起擔
   任聯合生技公司監察人，並實際出資600 萬元，其本於監察
   人之身分，出面籌組自救會並召開股東臨時會處理公司剩餘
   資產，存有合理之動機與立場。佐以證人丙○○就決議內容
   ，包括會議中推舉被告戊○○為臨時法定代理人、向寶信事
   務所領回公司大小章以處理公司資產並按比例清償股東、投
   資人等事項均為詳實之證述，所述亦無誇大或蓄意迴護被告
   戊○○之情形，且其雖因工作關係屢屢出境臺灣，惟於95年2
   月15日確實人在台灣而得以出席該次股東臨時會一情，亦有
   法務部入出境資訊連結作業1 紙附卷可考（見本院卷第176
   頁），是95年2 月15日被告戊○○有舉辦該場臨時股東會，
   應屬無疑。
   (二)又證人許世明雖於檢察官偵訊時證稱，聯合生技公司在經
   檢方搜索後，公司主要幹部並無召開會議決議資產如何處理
   云云（見偵二卷第101 頁）。惟聯合生技公司在遭檢調搜索
   後公司主要負責人紛紛走避，公司股東、債權人始組成自救
   會欲以自力取回投資，於此混亂情形下，證人許世明未受通
   知出席該會或經他人無權代理出席該會亦非無可能。再者，
   「臨時對外法定代理人」僅係該臨時股東會出席股東、投資
   人推舉出處理公司資產之人，該「稱謂」所代表之意義係95
   年2 月15日臨時股東會出席者之共識及推舉，並非公司法上
   之正式稱謂，亦未向主管機關申報。而該「臨時對外法定代
   理人」之身份與被告戊○○原所擔任監察人之職務亦無衝突
   、扞挌之處，故被告戊○○在臨時股東會後，為順利處理公
   司資產，以向主管機關申報登記之「監察人」名義，而未使
   用「臨時法定代理人」名義，委任律師函文乙○○要求交出
   公司重要文件，亦未有與常情相違之處，從而，均尚不得以
   證人許世明不知公司有舉辦該場股東臨時會，或以被告戊○○在取得臨時對外法定代理人身份後猶以「監察人」名義發
   文，遽認被告戊○○於95年2 月15日並未舉辦股東臨時會，
   被告戊○○提出於寶信聯合會計師事務所之聯合生技公司股
   東臨時會會議紀錄為不實。
   (三)至被告戊○○確有出面舉辦該場臨時股東會，業經認定如
   前，該股東臨時會之召開是否符合公司法法定程序，並無礙
   於被告戊○○主觀上所認知其係受臨時股東會推舉，而有權
   處理資產，並據以製作股東臨時會會議紀錄，故自亦不得以
   會議之召開違反公司法法定程序而認該股東臨時會會議紀錄
   係偽造，併予敘明。
   (四)再者，聯合生技公司95年2 月15日臨時股東會紀錄上所蓋
   印之「聯合生技國際股份有限公司」印文，與公司用（借）
   印申請書上所留存之公司印文相符（見本院卷第184 頁），
   參以證人丙○○於本院審理中亦證稱，蓋用於95年2 月15日
   臨時股東會會議紀錄上之章係在公司找出來的等語（見本院
   卷第155 頁），堪認被告戊○○辯稱：蓋在臨時股東會會議
   紀錄上的公司章，是公司的人取得的等語，應可採信。公訴
   意旨認該印章為偽刻，尚屬無據。
   (五)末以被告丁○○擔任山林樂器有限公司音樂老師，並未投
   資或擔任聯合生技公司職員，亦未出席95年2 月15日聯合生
   技公司之臨時股東會，均經認定如前，對於公司剩餘資產及
   95年2 月15日臨時股東會之決議事項均不知悉；另被告戊○○確有於95年2 月15日召開聯合生技公司股東臨時會，並在
   經出席投資人、股東推舉為臨時對外法定代理人後，持蓋有
   公司印文之臨時股東會議紀錄，向寶信會計師事務所領回公
   司寄放之印章，應認公訴人起訴被告戊○○犯行使偽造私文
   書、偽造印章印文、詐欺取財犯行均屬無據。從而，自亦難
   認定被告丁○○有以共犯身份參與被告戊○○前揭犯行。
   (六)綜上，公訴人提出之證據不足證明95年2 月15日聯合生技
   公司股東臨時會之召開為虛偽，及被告戊○○、丁○○與卓
   振裕間有何行使偽造私文書、偽造印文、詐欺等犯行，此外
   ，復查無其他積極證據足資證明被告戊○○、丁○○有此部
   分犯行，揆諸前揭說明，此部分即應為被告戊○○、丁○○
   無罪之諭知。
據上論斷，應依刑事訴訟法第299 條第1 項前段、第300 條、第
301 條第1 項，刑法第28條、第216 條、第214 條、第342 條第
1 項、第55條、第41條第1 項前段，刑法施行法第1 條之1 ，中
華民國九十六年罪犯減刑條例第2 條第1 項第3 款、第7 條，判
決如主文。
本案經檢察官甲○○到庭執行職務。
中    華    民    國    97    年    6     月    26    日
                  刑事第六庭  審判長  法  官  曾逸誠
                                      法  官  林柏壽
                                      法  官  王  琁
上正本證明與原本無異
如不服本判決應於收受本判決後10日內向本院提出上訴書狀，並
應敘述具體理由，如未敘述上訴理由者，應於上訴期間屆滿後20
日內補提理由書狀於本院（均須按他造當事人之人數附繕本）「
切勿逕送上級法院」。
中    華    民    國    97    年    6     月    26    日
                                      書記官  黃國忠
中華民國刑法第216條
（行使偽造變造或登載不實之文書罪）
行使第 210 條至第 215 條之文書者，依偽造、變造文書或登載
不實事項或使登載不實事項之規定處斷。
中華民國刑法第214條
（使公務員登載不實罪）
明知為不實之事項，而使公務員登載於職務上所掌之公文書，足
以生損害於公眾或他人者，處3 年以下有期徒刑、拘役或5 百元
以下罰金。
中華民國刑法第342條
（背信罪）
為他人處理事務，意圖為自己或第三人不法之利益，或損害本人
之利益，而為違背其任務之行為，致生損害於本人之財產或其他
利益者，處5 年以下有期徒刑、拘役或科或併科1 千元以下罰金
。
前項之未遂犯罰之。
附表
  ┌──┬─────────────────┐
  │    │        座  落  地  點            │
  ├──┼─────────────────┤
  │建物│高雄市○○○路55號27樓            │
  ├──┼─────────────────┤
  │土地│高雄市○○區○○段1小段1027地號   │
  └──┴─────────────────┘


司法院資訊處製作；財團法人民間司法改革基金會備份。
